臺灣苗栗地方法院刑事裁定
111年度聲字第540號
聲  請  人  臺灣苗栗地方檢察署檢察官
受  刑  人  吳明政


                    (現於法務部○○○○○○○○○○○執行中)
上列聲請人因受刑人數罪併罰有二裁判以上，聲請定其應執行之
刑（111年度執聲字第348號），本院裁定如下：
    主  文
吳明政所犯如附表所示各罪所處之刑，應執行有期徒刑貳年捌月
。
    理  由
一、聲請意旨略以：受刑人吳明政因公共危險等數罪，經法院判
    決如附表各編號所示，應依刑法第53條、第51條第5款規定
    ，定其應執行之刑，爰依刑事訴訟法第477條第1項聲請裁定
    等語。
二、按裁判確定前犯數罪者，併合處罰之，但有下列情形之一者
    ，不在此限：一、得易科罰金之罪與不得易科罰金之罪；二
    、得易科罰金之罪與不得易服社會勞動之罪；三、得易服社
    會勞動之罪與不得易科罰金之罪；四、得易服社會勞動之罪
    與不得易服社會勞動之罪；前項但書情形，受刑人請求檢察
    官聲請定應執行刑者，依刑法第51條規定定之；又數罪併罰
    ，有二裁判以上者，依刑法第51條規定，定其應執行之刑；
    而數罪併罰，分別宣告其罪之刑，宣告多數有期徒刑者，於
    各刑中之最長期以上，各刑合併之刑期以下，定其刑期，但
    不得逾30年，刑法第50條、第53條、第51條第5款分別定有
    明文。次按若所犯為數罪併罰，其中之1罪雖得易科罰金，
    但因與不得易科之他罪合併處罰之結果，於定執行刑時，祇
    須將各罪之刑合併裁量，不得易科罰金合併執行（司法院釋
    字第144號解釋意旨參照）。量刑及數罪併罰定應執行刑之
    輕重，固屬事實審法院得依職權自由裁量之事項。然法律上
    屬於自由裁量之事項，並非概無法律性之拘束。自由裁量係
    於法律一定之外部性界限內（以定執行刑言，即不得違反刑
    法第51條之規定）使法官具體選擇以為適當之處理；因此在
    裁量時，必須符合所適用之法規之目的。更進一步言，須受
    法律秩序之理念所指導，此亦即所謂之自由裁量之內部性界
    限。關於定應執行之刑，既屬自由裁量之範圍，其應受此項
    內部性界限之拘束，要屬當然；而分屬不同案件之數罪併罰
    ，倘一裁判宣告數罪之刑，曾經定其執行刑（下稱原定執行
    刑），再與其他裁判宣告之刑定其執行刑時，在法理上亦應
    同受此原則之拘束。亦即基於有利被告之不利益變更禁止原
    則，分屬不同案件之數罪併罰定執行刑，原定執行刑有拘束
    新定執行刑上限之效果，法院裁量所定之刑期上限，自不得
    較重於「原定執行刑加計新宣告刑之總和」（最高法院108
    年度台抗字第436號裁定意旨參照）。　　
三、經查：本件受刑人吳明政於附表所示之時間，犯如附表各編
    號所示之罪，由本院判處如附表各編號所示之刑，均經確定
    在案，有各該判決書及臺灣高等法院被告前案紀錄表附卷可
    稽。受刑人所犯各罪，如附表編號1、2、4至6所示之罪屬得
    易科罰金或得易服社會勞動之刑，附表編號3、7所示之罪則
    屬不得易科罰金或易服社會勞動之刑，而受刑人就附表所示
    各罪已請求檢察官聲請定應執行刑，有臺灣苗栗地方檢察署
    公務詢問紀錄表存卷可憑。又附表編號7所示之竊盜罪，前
    經本院以111年度易字第35、59號判決處有期徒刑7月確定，
    且附表編號2至7所示之罪，犯罪時間在附表編號1所示裁判
    確定（民國111年3月2日）前，而本件聲請定應執行刑之犯
    罪事實最後判決法院為本院，是上開犯罪乃於裁判確定前所
    犯之數罪。茲聲請人基此向該犯罪事實最後判決之本院聲請
    定其應執行之刑，經本院審核結果，認聲請應為適當。爰揆
    之上開說明，審酌刑罰之內、外部界限範圍，並斟酌受刑人
    所犯如附表所示各罪為公共危險、竊盜及偽造文書罪，罪質
    、行為態樣、手段及動機各不相同（惟其所犯8次竊盜罪，
    罪質相同），犯罪時間在110年7至8月間、時間相距不遠，
    侵害法益為財產及社會法益，及考量受刑人於111年7月1日
    本院訊問時，表示：請從輕定刑等語（見本院卷附之訊問筆
    錄）等一切情狀，定其應執行之刑如主文所示。又受刑人犯
    附表編號1、2、4至6所示原得易科罰金之罪，因與附表編號
    3、7所示不得易科之罪合併處罰，依照司法院釋字第144號
    解釋意旨，原得易科部分所處之刑，自毋庸為易科罰金折算
    標準之記載，併予敘明。
據上論斷，應依刑事訴訟法第477條第1項，刑法第53條、第50條
第2項、第51條第5款，裁定如主文。
中　　華　　民　　國　　111 　年　　7 　　月　　 5　　日
                  刑事第四庭  法  官  申惟中
以上正本證明與原本無異。
如不服本裁定，應於裁定送達後5日內向本院提出抗告狀。
                              書記官  陳邦旗
中　　華　　民　　國　　111 　年　　7 　　月　　5 　　日

附表：
 編          號  1 2  3  罪          名  公共危險 竊盜  竊盜  宣    告    刑  有期徒刑3月，如易科罰金，以新臺幣壹仟元折算壹日。 有期徒刑3月，如易科罰金，以新臺幣壹仟元折算壹日。 有期徒刑5月，如易科罰金，以新臺幣壹仟元折算壹日。 有期徒刑8月。    應執行有期徒刑7月，如易科罰金，以新臺幣壹仟元折算壹日。    犯  罪  日  期  110年7月6日 110年8月3日、110年8月10日  110年8月6日 偵查(自訴)機關 年  度  案  號  苗栗地檢110年度偵字第5948號 苗栗地檢110年度偵字第5934、6115、6214號   最  後 事實審 法    院 苗栗地院 苗栗地院  苗栗地院  案    號 111年度苗交簡字第38號 110年度易字第413號  110年度易字第413號  判決日期 111年1月27日 111年2月15日  111年2月15日 確  定 判  決 法    院 苗栗地院 苗栗地院  苗栗地院  案    號 111年度苗交簡字第38號 110年度易字第413號  110年度易字第413號  判    決 確定日期 111年3月2日 111年3月16日  111年3月16日 是 否 為 得 易 科罰 金 之 案 件  是 是  否  備          註  苗栗地檢111年度執字第714號 苗栗地檢111年度執字第908號  苗栗地檢111年度執字第909號   編號1至3經本院以111年度聲字第377號裁定應執行有期徒刑1年3月確定。    

編          號  4   罪          名  偽造文書、竊盜等    宣    告    刑  有期徒刑5月，如易科罰金，以新臺幣壹仟元折算壹日。 有期徒刑2月，如易科罰金，以新臺幣壹仟元折算壹日。 有期徒刑4月，如易科罰金，以新臺幣壹仟元折算壹日。   應執行有期徒刑8月，如易科罰金，以新臺幣壹仟元折算壹日。    犯  罪  日  期  110年8月31日   偵查(自訴)機關 年  度  案  號  臺南地檢110年度偵字第18339號   最  後 事實審 法    院 臺南地院    案    號 111年度簡字第435號    判決日期 111年2月25日   確  定 判  決 法    院 臺南地院    案    號 111年度簡字第435號    判    決 確定日期 111年4月6日   是 否 為 得 易 科罰 金 之 案 件  是    備          註  臺南地檢111年度執字第3151號   

 編          號  5 6  7  罪          名  竊盜 竊盜  竊盜  宣    告    刑  有期徒刑6月，如易科罰金，以新臺幣壹仟元折算壹日。 有期徒刑4月，如易科罰金，以新臺幣壹仟元折算壹日。  有期徒刑7月。  犯  罪  日  期  110年8月29日 110年8月20日  110年7月4日 偵查(自訴)機關 年  度  案  號  臺南地檢110年度營偵字第2314號 苗栗地檢110年度偵字第5867號、111年度偵字第56號  苗栗地檢110年度偵字第5867號、111年度偵字第56號 最  後 事實審 法    院 臺南地院 苗栗地院  苗栗地院  案    號 111年度簡字第209號 111年度易字第35、59號  111年度易字第35、59號  判決日期 111年3月28日 111年3月30日  111年3月30日 確  定 判  決 法    院 臺南地院 苗栗地院  苗栗地院  案    號 111年度簡字第209號 111年度易字第35、59號  111年度易字第35、59號  判    決 確定日期 111年4月26日 111年5月4日  111年5月4日 是 否 為 得 易 科罰 金 之 案 件  是 是  否  備          註  臺南地檢111年度執字第4108號 苗栗地檢111年度執字第1435號  苗栗地檢111年度執字第1436號